【裁判字號】    96,重上更(四),92
【裁判日期】    970219
【裁判案由】    貪污治罪條例
【裁判全文】
臺灣高等法院刑事判決            96年度重上更(四)字第92號
上  訴  人
即  被  告  甲○○
選任辯護人  張國清律師
上  訴  人
即  被  告  乙○○
            丙○○
共      同
選任辯護人  耿淑穎  律師
            王彩又  律師
            李林盛  律師
上列上訴人因違反貪污治罪條例案件，不服臺灣新竹地方法院89
年度訴字第48號，中華民國89年 4月15日第一審判決（起訴案號
：臺灣新竹地方法院檢察署88年度偵字第2470號），提起上訴，
經判決後，由最高法院第 4次發回更審，本院判決如左：
    主  文
原判決關於甲○○、乙○○、丙○○部分均撤銷。
甲○○、乙○○、丙○○均無罪。
    理  由
一、公訴意旨略以：被告甲○○係新竹縣尖石鄉公所財經課課員
    ，被告乙○○則為該公所之財經課課長，被告丙○○為該公
    所民國（下同）八十七年三月中旬前之秘書，均承辦尖石鄉
    公所有關工程挖土方作為農地改良等業務，均為依法令從事
    公務之人員。李松茂（另由臺灣新竹地方法院審理）為臺北
    市慶業工程有限公司負責人，亦係販賣棄土證明業者，因八
    十六年間龍錦良等八人以位於新竹縣尖石鄉○○段六五、六
    七、六八、六九、七０、七二、七三、七九、八０、九二等
    十一筆地號土地，面積三．一四五０公頃之土地向尖石鄉公
    所申請改良。被告甲○○、乙○○、丙○○等三人，明知設
    置土石方資源堆置場，應檢附相關書件向縣（市）政府工務
    （建設）局提出申請，申請在平地（非山坡地、保安林地、
    國有林班地等）之土石資源堆置場面積不得超過十公頃，堆
    置土石方容量在十五萬立方公尺以內，以農地改良之整地方
    式辦理者，由縣（市）政府授權鄉（鎮、市）公所審查核發
    設置許可。又依新竹縣政府於八十六年四月十七日以八六府
    建都字第四０四三二號函示新竹縣各鄉鎮市公所，新竹縣轄
    區平地（非山坡地）之棄土場在二公頃且容納廢棄土二萬立
    方公尺以下以農地改良之整地方式辦理者，自八十六年五月
    一日起授權由鄉鎮市公所辦理。詎其三人竟基於概括之犯意
    ，未依新竹縣政府之授權，並引用未經授權之省府公報所檢
    附營建廢棄土處理方案規定，基於圖利李松茂之共同犯意聯
    絡，且其三人並與不具公務員身分之李松茂，基於圖利如附
    表二所示建造字號之營建廠商之共同犯意聯絡，罔顧上開事
    實及規定，自八十七年二月十三日起至八十七年六月十二日
    ，陸續由被告甲○○、乙○○連續未經審核及管制，即濫行
    簽註決行核發如附表二所示之廢土進場棄置同意公函。被告
    甲○○、乙○○並於八十八年三月中旬後，與剛到職擔任鄉
    公所秘書之葉家春（業經本院更(一)審判決無罪確定），共同
    仍續前犯意核發蓋章棄土證明，同意李松茂以峻榮營造工程
    有限公司（以下稱峻榮公司）名義，申請於前述十一筆土地
    上回填棄土數量，總計同意進場棄置之廢土量約二十八萬餘
    立方公尺，遠超過權限核准之二萬立方公尺，尖石鄉公所亦
    去函臺北縣政府使各工地得以順利向臺北縣政府工務局申報
    開工，並核准放樣勘驗。李松茂於取得前開公函後，向如附
    表二所示建造字號之各營造廠商，以每立方米新臺幣（下同
    ）一百十元或一百二十元不等之價格換取酬勞，圖得約三千
    二百萬元之不法之利益，因認被告甲○○、乙○○、丙○○
    涉有九十年十一月七日修正前貪污治罪條例第六條第一項第
    四款之對於主管或監督之事務直接圖利罪云云。
二、按被告未經審判證明有罪確定前，推定其為無罪；犯罪事實
    應依證據認定之，無證據不得認定犯罪事實；又不能證明被
    告犯罪，應諭知無罪之判決，刑事訴訟法第一百五十四條、
    第三百零一條第一項分別定有明文。而事實之認定，應憑證
    據，如未能發現相當證據，或證據不足以證明，自不能以推
    測或擬制之方法，為裁判基礎；又所謂證據，係指足以證明
    被告確有犯罪行為之積極證據而言，該項證據須適於為被告
    犯罪之證明者，始得採為斷罪之資料。再認定不利於被告之
    事實，須依積極證據，苟積極證據不足為不利於被告事實之
    認定時，即應為有利於被告之認定，更不必有何有利之證據
    ，最高法院三十年度上字第八一六號、四十年度台上字第八
    六號及六十九年度台上字第四九一三號判例亦同此意旨。
三、再按貪污治罪條例第六條第一項第四款圖利罪之構成要件，
    於九十年十一月七日修正為「對於主管或監督之事務，明知
    違背法令，直接或間接圖自己或其他私人不法利益，因而獲
    得利益者」，其中所定「因而獲得利益者」，係將原定之舉
    動犯（不以得利為構成要件），改為結果犯，並無未遂犯之
    處罰，而異於修正前之條文，合先敘明。又無論修正前、後
    貪污治罪條例第六條第一項第四款之圖利罪，均須以為自己
    或第三人圖取不法利益之犯意，且已表現於行為，始克相當
    ；而有無此犯意，自應依證據認定之，不得僅以公務員所為
    之失當行為，可能使人獲得不法之利益，遽行推定該公務員
    自始即有圖利他人之犯意（最高法院八十三年度台上字第二
    四一六號、九十二年台上字第三一二六號判決意旨參照）。
四、公訴意旨認為被告甲○○、乙○○、丙○○涉有前揭罪嫌，
    無非係依據：(一)前開依新竹縣政府於八十六年四月十七日以
    八六府建都字第四０四三二號函示新竹縣轄區平地（非山坡
    地）之棄土場在二公頃且容納廢棄土二萬立方公尺以下以農
    地改良之整地方式辦理者，自八十六年五月一日起授權由鄉
    鎮市公所辦理，被告甲○○等三人均承辦尖石鄉公所有關工
    程挖土方作為農地改良等業務，焉有疏漏未予置喙之理？(二)
    且縱依甲○○所稱係依據「臺灣省營建工程剩餘土石方處理
    及資源堆置場設置管理要點」規定辦理，其權限範圍為土石
    方資源堆置場面積不超過十萬公頃，堆置土石方容量在十五
    萬立方公尺以內，以農地改良之整地方式辦理者，始得為之
    ，本件核發棄土證明數量亦遠遠超過十五萬立方公尺。(三)再
    甲○○所依據之前開要點規定，亦須由縣市政府授權鄉鎮市
    公所審查始得為之。(四)且依被告甲○○等三人於龍錦良等申
    請人於八十六年十一月十九日、八十八年十二月二十四日所
    為之申請，亦均簽註蓋章定期實地勘查，依三人嗣後所為之
    准許核發棄土證明數量，益徵被告甲○○三人均明知所核發
    數量非單純為改良前開十一筆土地，而係移作李松茂為工程
    建設申請放樣勘驗須取得該棄土證明之用。(五)又李松茂確以
    該棄土證明以每立方公尺一百十元或一百二十元不等之價格
    售予各該工程建設公司等情，資為論據。
五、上訴人即被告陳志遠雖於本院更(四)審審理時經合法傳喚，無
    正當之理由而不到庭，惟據其於原審、本院前審及本院更(四)
    審準備程序之陳述，與上訴人即被告甲○○、乙○○均堅詞
    否認有圖利之犯行，被告甲○○辯稱：伊到任時並未看見新
    竹縣政府授權之函文，其係誤依據省政府之公報第三十一期
    所載之「臺灣省營建工程剩餘土石方處理及資源堆置場設置
    管理要點」第二十四條第四項之規定，在十五萬立方公尺之
    範圍內核發廢土證明，並無圖利他人之意圖，僅單純之行政
    疏失云云；被告乙○○及丙○○則均辯稱，平日事務繁忙，
    收受公文甚多，不記得有新竹縣政府授權之行政命令，且有
    詢問甲○○是否合法，甲○○答稱合法並有公報為據，始蓋
    章同意設置棄土場，並陸續核發廢土進場證明等語。
六、經查：
  (一)新竹縣政府固於八十六年四月十七日以八六府建都字第四０
    四三二號函，行文新竹縣各鄉鎮市公所，依據「營建廢棄土
    處理方案」修正案中之第四條第一項第四款之規定，自八十
    六年五月一日起，在新竹縣轄區平地之棄土場，以農地改良
    之整地方式辦理者，範圍在二公頃且容納廢棄土二萬立方公
    尺內之許可，始授權新竹縣市各鄉鎮市公所辦理。惟被告甲○○係於同年七月四日始接任尖石鄉公所財經科員，其是否
    確實知悉前開公文存在，實有疑問；又被告乙○○、丙○○
    固有於前開函文中蓋章表示參閱該公文，惟在公文內蓋章並
    不表示對公文內容均已知悉，且其等並非本案實際承辦人，
    能否於該公文發文相距七個月後經被告甲○○呈核准許設置
    棄土場時，仍能詳記前開公文之內容，亦有可疑。尚不能因
    被告甲○○等人個人之疏忽、記憶不清或本身能力問題以致
    未能發現有前開公函存在或未注意依該公文行事即遽論被告
    甲○○等人確有圖利他人之意思。
  (二)再被告甲○○等人核准峻榮公司如附表三所示之棄土場證明
    ，均特別註明需回填「優（良）質土方」等情，有尖石鄉公
    所各函稿在卷可憑（見他字第一九號卷第九八頁、第一００
    頁、第一０二頁、第一０三頁、第一０五頁、一０七頁）。
    又八十七年三月間，在峻榮公司運土卡車正式進場填土時，
    被告甲○○曾會同地主龍錦良等至現場查看，然發現業者所
    傾倒之土方屬缺乏利用價值之廢土，與當初所核准之改良農
    地所需之良質土方不符，被告甲○○即不准業者再行運送同
    性質之劣質土方進場傾倒，自此之後，業者即受限於土方不
    良而遲遲未載運新土進入，以致該棄土場僅存有當初進土時
    之二台卡車約三十立方公尺容量之棄土等情，業據證人黃柏
    誠於偵查中證稱屬實（見偵查卷第一一０頁反面）；又證人
    即地主龍錦良於調查時亦證稱：「我僅知道李松茂曾載運二
    車之廢土前往前述地點傾倒，數量約三十立方米，之後，到
    目前為，就不曾再有載運廢土前往傾倒之情事發生」等語（
    見他字第一九號卷第八頁）；另於本院上訴審調查時亦證稱
    、「（問：後來有無倒土？）一天兩車」、「（問：從頭到
    尾只兩車？）對」、「（問：為何只倒二車？）後來我向甲○○說這土質不合適」等語（見本院上訴卷第六六頁反面）
    ；另地主劉榮和、林新旺於調查時亦為相同之證述（見他字
    第一九號卷第三頁反面、第五頁反面）；再證人李松茂於本
    院更(二)審調查時亦證述：「（問：峻榮公司運送廢土二卡車
    經尖石鄉公所禁止，在此之後，峻榮公司有無運進廢土至尖
    石鄉？）沒有，被查獲這二卡車廢土是第一次」、「（問：
    這兩卡車被禁止時，你有無在場？）我不在場，卡車司機打
    電話給我，公所的人在電話中跟我說這土不能用」等語（見
    本院更(二)審卷第六八頁、第六九頁）。另經本院於更(一)審時
    函請尖石鄉公所查明前開土地有無被傾倒廢土等情，亦據該
    公所函覆勘查結論：一、上開棄土場並無大量傾倒土石之跡
    象；二、又該棄土場經載運二台卡車（數量約三十立方公尺
    ）廢土，因土質非申請人需要，故禁止續倒，公所雖開具多
    張棄土證明，卻未再進場傾倒等情，有該所九十一年一月十
    日九一尖鄉農字第０００一一四號函及所附之會勘紀錄、查
    察清冊及照片等件在卷可稽（見本院更(一)審卷第一二四頁以
    下）。是若被告甲○○有圖利於峻榮公司或李松茂之意思，
    必定不論是改良農地之良質土方或不能使用之劣質廢土均能
    繼續傾倒於廢土場，豈可能出面制止其等繼續傾倒？此顯非
    圖利罪應有之情狀甚明。
  (三)被告甲○○等人依臺灣省政府第三十一期公報，載有新頒布
    「臺灣省營建工程剩餘土石方處理及資源堆置場設置管理要
    點」，其中第二十四條第四項定有：「申請在平地之土石方
    資源堆置場面積不超過十公頃，堆置土石方容量在十五萬立
    方公尺以內，以農地改良之整地方式辦理者，由縣（市）政
    府授權鄉（鎮、市）公所審查核發設置許可」之規定，於峻
    榮公司申請為二十八萬五千立方公尺之填土證明備查時，即
    依據前開要點規定，限制峻榮公司進土申請總容量必須低於
    十五萬立方公尺以內等情，有新竹縣尖石鄉公所八十七年二
    月二十六日八七鄉財經字第一八一０號函（稿）一紙在卷可
    憑（見偵查卷第六八頁）。依上開要點規定設置土方堆置場
    固須具備係「平地」，若以農地改良之整地方式辦理，且須
    由「縣（市）政府授權鄉（鎮、市）公所審查核發設置許可
    」之要件，本案不符前開要件之情況下援用上開要點辦理固
    有不當，然以被告甲○○係六十五年畢業於警察學校，並服
    務於保一、保二總隊，七十一年轉任尖石鄉公所服務，八十
    三年至省府服務，八十六年七月四日始接任尖石鄉公所財經
    科員；被告乙○○係台灣省立苗栗農工畢業，七十一年進入
    尖石鄉公所負責收發業務，七十三年擔任村幹事，七十四年
    調回任兵役課課員，七十六年任鄉長總務，七十九年任兵役
    課長，八十六年調任財經課長；被告丙○○係台灣省立苗栗
    高級農業學校園藝科畢業，六十年起陸續擔任尖石鄉公所村
    幹事、課員、尖石鄉代表會組員，八十三年起擔任尖石鄉公
    所秘書，業據被告甲○○、乙○○、丙○○分別於警詢時供
    述明確，並有該警詢筆錄上教育程度欄所填載之個人資料可
    稽，則被告甲○○等人均未受有地政之相關教育及經歷，應
    非地政專業，能否熟知非都市土地使用分區、及地目之編定
    及其意義，本非無疑。況本案所涉如附表二所示十一筆土地
    原被編定為「原住民保留地」，且除附表一、尖石鄉○○段
    第六八地號土地已編定為「旱地（屬農牧用地）」外，其餘
    均暫未編定使用種類，有上開土地登記簿影本及其地籍圖附
    卷可稽（見他字第一九號卷第五八至九一頁），而參以龍錦
    良等人名義提出之土地改良整地申請書及所附土地標示、尖
    石鄉公所土地證明書（見他字第一九號卷第二五至三四頁）
    均以原住民保留地申請，並未提及上開六八地號土地已進一
    步編定為「旱地（屬農牧用地）」乙情，則被告甲○○等人
    審查時能否注意並知悉該六八地號土地須以「農地」改良之
    整地方式辦理，值堪疑義。再者，「平地」並非是非都市土
    地使用分區、及地目編定上之專有名詞（非都市土地使用管
    制規則第二條、台灣省土地地目明細表等法規參照），則被
    告甲○○等人是否明知山坡地保育區（使用分區編定用語）
    、及山坡地、平地之區別，亦甚可疑。且對照八十七年八月
    十七日會勘記錄所附六幀照片（見他字第一九號卷第九二至
    九五頁）顯示該等土地確屬地勢平坦之地，是被告甲○○於
    警詢中供稱：「‧‧‧有關義興段六五號等十一筆土地在編
    定使用種類係屬『山坡地保育區暫未編定用地』，經我及相
    關鄉公所人員於八十六年十一月二十五日至現場勘查結果，
    該地是地勢平坦，因此我們認定該地係『平地』」等語（見
    偵查卷第十六頁），核屬有據。另參酌被告甲○○等人確係
    遵循該要點之其他規定管制進土容量，並非毫無憑據任意核
    准。且衡之常理，若被告甲○○等人有圖利峻榮公司等人之
    意思，盡可予以配合而核准峻榮公司二十八萬五千立方公尺
    之填土申請，又何須依前開要點限制峻榮公司傾倒廢土？基
    上，在本院復查無其他積極證據足以證明被告甲○○等人係
    明知不合規定而故意准許之下，自仍應認被告甲○○等人僅
    係誤用前開核准棄土場設置許可之規定，應無圖利他人之犯
    意。
  (四)又公訴人雖認被告甲○○等人核准之棄土數量超過十五萬立
    方公尺甚多云云，惟如附表二（即起訴書附表）編號１、８
    部分（除建照字號：北縣樹建字七八九號、北縣板建字
    一一０一號、北縣樹建字五０七號、北縣重建字二五一
    號；北縣重建字二０五號以外）所核發之廢土進場證明，
    業經峻榮公司申請撤銷而作廢，此有峻榮公司八十七年二月
    六日、五月二十八日出具之峻字第二０二、三一一號申請
    書及新竹縣尖石鄉公所八十七年三月二十三日、六月十二日
    所出具之尖鄉財經字第二四五六、五一四一號函各一紙在
    卷足憑（見他字第一九號卷第九九頁，原審卷第八六頁、第
    九七頁、第九九頁）；另附表二（即起訴書附表）編號７部
    分，該份新竹縣尖石鄉公所於八十七年三月二十日所出具之
    尖鄉財經字第二二九五號函文內容並非核發廢土進場證明
    ，而係答覆基隆市政府有關廢土進場證明之詢問，該函文中
    所指之廢土進場申請，已於八十七年三月三日由新竹縣尖石
    鄉公所以尖鄉財經字第一八九五號函核發在案（即附表二
    編號４部分），此亦有上述二份函文在卷可稽（見他字第一
    九號卷第一０五頁，原審卷第一三六頁），是扣除上開申請
    撤回及重複核算之部分（詳如附表四所示），被告甲○○等
    人實際上核發之廢土總數量應為十五萬九千零八十六立方公
    尺（詳如附表三所示）。是被告等人核發之棄土證明雖逾十
    五萬立方公尺，惟超量甚少，應係未詳實核算所致，堪認仍
    係依照前開要點規定辦理，公訴人此部分之指訴，亦有誤會
    。
  (五)再公訴人雖以李松茂確以該棄土證明以每立方公尺一百十元
    或一百二十元不等之價格售予各該工程建設公司云云，惟按
    前開「臺灣省營建工程剩餘土石方處理及資源堆置場設置管
    理要點」第十九條、第二十九條及第三十條分別規定：「建
    築工程剩餘土石方堆置於自設之土石方資源堆置場者，工程
    完竣申請使用執照時應檢附土石方資源堆置填埋完成證明；
    堆置場未填埋完成者應檢附剩餘土石方處理紀錄憑核」、「
    土石方資源堆置場收受營建工程剩餘土石方，應由當地管理
    單位簽發處理憑證」、「土石方資源堆置場供填埋處理者，
    於計畫填埋完成報經當地主管機關勘驗合格後，發給填埋完
    成證明」，申言之，所設置之棄土場，依規定除須在建築工
    程承造人申報開工時，檢附核准之棄土場證明，送當地主管
    機關備案外，在棄土完成處理後，更應報請棄土場管理機關
    查對，以取得棄土完成證明（即棄土已完成而准予備查），
    俾供主管機關查核及申請使用執照之用。經查，本案當初向
    尖石鄉公所申請設置棄土場原為龍錦良等人，惟於被告甲○○等人核發峻榮公司棄土進場證明後，其後所載運之營建廢
    土不合土地改良所需，遭被告甲○○禁止再運土進場，而無
    繼續傾倒之事實，已如前述，是峻榮公司根本無從取得相關
    憑證送請各該工程主管機關查核，而取得「棄土完成證明」
    供相關主管機關查核及申請使用執照。又，姑不論李松茂並
    未以自己名義申請核發棄土場證明，其應非尖石鄉公所前開
    行政處分之相對人，並非受益之對象，縱其有以每立方公尺
    一百十元或一百二十元不等之價格將棄土證明售予各該工程
    建設公司，惟因被告甲○○阻止峻榮公司至棄土場傾倒廢土
    ，各該工程建設公司雖取得棄土場證明，惟至終無法取得棄
    土完成證明，自會要求李松茂返還出賣之價款，故證人李松
    茂於本院更(二)審調查時始證稱當初其共賣了一百多萬元之棄
    土場證明，嗣因廢土不適合土地改良，一百多萬元全數退回
    等語（見本院更(二)審卷第六八頁），且無證據證明證人李松
    茂有從中取得將上開棄土權利，轉換為財產上之利益，是公
    訴意旨認李松茂因而圖得約三千二百萬元之不法之利益，亦
    有誤會。再證人李松茂次本院更(二)審調查時雖又證稱本件實
    係其使用峻榮公司名義申請棄土場證明，廢土場證明由其負
    責售出，而與峻榮公司利潤共享云云（見本院更(二)審卷第六
    七頁、第六八頁），惟經證人即峻榮公司負責人郭財壽於本
    院更(二)審調查時證稱：李松茂告知有廢土之地點，伊就想承
    攬捷運土城站廢土處理工程，即與李松茂合作，由李松茂代
    理峻榮公司辦理棄土證明，但因伊事後未取得捷運土城站廢
    土處理工程之承攬權，所以就任由李松茂用其公司名義使用
    棄土證明，然伊公司並未由李松茂處拿到任何金錢等語（見
    本院更(二)審卷第九０頁、第九一頁），準此，峻榮公司名義
    上雖取得棄土權利，惟亦未從中獲取任何財產上利益甚明。
七、綜上所述，被告甲○○等人依臺灣省政府第三十一期公報所
    頒布「臺灣省營建工程剩餘土石方處理及資源堆置場設置管
    理要點」處理本案，於法固有未合，惟審酌被告甲○○等人
    非地政專業，且仍遵循上開要點之規定限制峻榮公司申請傾
    倒棄土之容量，復於峻榮公司傾倒二卡車約三十立方公尺之
    廢土後，經查覺該廢土非原先核准之改良土地之優質棄土，
    被告甲○○立即拒絕峻榮公司再傾倒廢土，未致李松茂、或
    峻榮公司除前開運輸二卡車之廢土及棄土外，再獲取財產上
    之利益等情觀之，被告甲○○等人顯均無圖利峻榮公司等人
    ，否則盡可予以配合而核准峻榮公司二十八萬五千立方公尺
    之填土申請，或核准後不予嚴格把關放任其等載運傾倒任何
    廢土。此外，本院復查無其他積極證據證明被告甲○○等人
    係明知不合規定而故意准許之，揆諸前揭判例要旨，自應認
    被告甲○○等人僅係單純誤用前開核准棄土場設置許可之規
    定，應無圖利他人之犯意，是無論依修正前、後貪污治罪條
    例第六條第一項第四款規定均不該當圖利罪之構成要件。原
    審未詳審酌卷證，遽為被告甲○○等人有罪之判決，於法自
    有違誤，被告甲○○等人上訴意旨執此指摘原判決不當，為
    有理由，自應由本院將原判決關於被告甲○○等人部分撤銷
    ，另均諭知無罪之判決。
八、被告陳志遠經本院合法傳喚，無正當之理由不到庭，爰不待
    其陳述，逕行判決。
據上論斷，應依刑事訴訟法第369條第1項前段、第364條、第301
條第1項、第371條，判決如主文。
本案經檢察官張熙懷到庭執行職務。
中    華    民    國    97    年    2     月    19    日
                  刑事第三庭審判長法  官  蔡秀雄
                                  法  官  周政達
                                  法  官  陳春秋
以上正本證明與原本無異。
檢察官如不服本判決，應於收受送達後十日內向本院提出上訴書
狀，其未敘述上訴之理由者並得於提起上訴後十日內向本院補提
理由書（均須按他造當事人之人數附繕本）。
                                  書記官  李家敏
中    華    民    國    97    年    2     月    20    日
附表一
┌─────┬──┬──┬───────┬───┬────┬──────┐
│土地 座落 │    │    │  面      積  │耕作權│        │            │
├──┬──┤地號│地目├──┬────┤      │權利範圍│ 備     註  │
│鄉  ○段  │    │    │公畝│平方公尺│權利人│        │            │
├──┼──┼──┼──┼──┼────┼───┼────┼──────┤
│尖石│義興│六五│ 原 │０三│    ００│龍錦良│全    部│所有權人均為│
├──┼──┼──┼──┼──┼────┼───┼────┤中華民國，管│
│" " │" " │六九│ 原 │五五│    ００│龍錦良│全    部│理人均為台灣│
├──┼──┼──┼──┼──┼────┼───┼────┤省政府民政廳│
│" " │" " │六八│ 旱 │三二│    四０│劉榮和│全    部│。          │
├──┼──┼──┼──┼──┼────┼───┼────┤            │
│" " │" " │七三│ 原 │三五│    九０│林新旺│全    部│            │
├──┼──┼──┼──┼──┼────┼───┼────┤            │
│" " │" " │七０│ 原 │三三│    四０│劉錦木│全    部│            │
├──┼──┼──┼──┼──┼────┼───┼────┤            │
│" " │" " │六六│ 原 │０九│    三０│林青雲│全    部│            │
├──┼──┼──┼──┼──┼────┼───┼────┤            │
│" " │" " │七二│ 原 │二四│    七０│林青雲│全    部│            │
├──┼──┼──┼──┼──┼────┼───┼────┤            │
│" " │" " │六七│ 原 │０九│    八０│林新和│全    部│            │
├──┼──┼──┼──┼──┼────┼───┼────┤            │
│" " │" " │八０│ 原 │三二│    九０│林新和│全    部│            │
├──┼──┼──┼──┼──┼────┼───┼────┤            │
│" " │" " │七九│ 原 │五二│    八０│張毅擎│全    部│            │
├──┼──┼──┼──┼──┼────┼───┼────┤            │
│" " │" " │九二│ 原 │二八│    三０│林清枝│全    部│            │
├──┴──┴──┴──┴──┴────┴───┴────┴──────┤
│合計面積共三點一四五０公頃                                            │
└───────────────────────────────────┘
附表二（即起訴書附表）
┌──────────────────────────────────┐
│新竹縣尖石鄉○○段農地改良案峻榮公司申請核准之廢土進場數量統計表    │
├─┬──────┬───────┬────────────┬────┤
│編│核准日期文號│申  請  公  司│建   (雜)   照   字   號│土方數量│
│號│            │廢 土 進 場 處│營    建    廠   商     │(立方米)│
├─┼──────┼───────┼────────────┼────┤
│１│２尖鄉財│峻榮營造公司  │北縣永建字九五七號    │   9500 │
│  │經字第1242號│義興段十一筆地│北縣板建字七０六號    │   8670 │
├─┼──────┼───────┼────────────┼────┤
│２│３３尖鄉財│  "       "   │台北市政府衛生下水道工程│   3000 │
│  │經字第1893號│  "       "   │臺成營造工程公司        │        │
├─┼──────┼───────┼────────────┼────┤
│３│３３尖鄉財│  "       "   │台北市政府衛生下水道工程│    200 │
│  │經字第1894號│  "       "   │吉泰營造工程公司        │        │
├─┼──────┼───────┼────────────┼────┤
│４│３３尖鄉財│  "       "   │台北供電處管路埋設工程  │   1950 │
│  │經字第1895號│  "       "   │水牛營造工程公司        │        │
├─┼──────┼───────┼────────────┼────┤
│５│３３尖鄉財│  "       "   │台北自來水民生支線工程  │   3000 │
│  │經字第1896號│  "       "   │吉泰營造工程公司        │        │
├─┼──────┼───────┼────────────┼────┤
│６│３５尖鄉財│  "       "   │北縣店建字七一四號    │   4410 │
│  │經字第1810號│  "       "   │北縣淡建字九一二號    │  23000 │
│  │            │              │北縣淡建字０五二號    │   6500 │
│  │            │              │北縣重建字五二七號    │   2520 │
│  │            │              │北縣重建字五二六號    │   1830 │
├─┼──────┼───────┼────────────┼────┤
│７│３尖鄉財│  "       "   │台北供電處管路埋設工程  │   1952 │
│  │經字第2295號│  "       "   │                        │        │
├─┼──────┼───────┼────────────┼────┤
│８│３尖鄉財│  "       "   │北縣樹建字七八九號    │   9500 │
│  │經字第2456號│  "       "   │北縣板建字一一０一號  │    700 │
│  │            │              │北縣板建字一一四七號  │   9700 │
│  │            │              │北縣板建字八五二號    │   5000 │
│  │            │              │北縣樹建字五０七號    │   2875 │
│  │            │              │北縣重建字二五一號    │    540 │
│  │            │              │北縣樹建字八八三號    │   2050 │
│  │            │              │北縣莊建字三八一號    │  19523 │
│  │            │              │北縣莊建字三三三號    │  13092 │
│  │            │              │北縣重建字二０五號    │   5900 │
│  │            │              │北縣汐建字七八七號    │   2650 │
│  │            │              │北縣汐建字六六一號    │   4050 │
│  │            │              │北縣莊建字０二五號    │  25000 │
│  │            │              │北縣店建字八四二號    │   8500 │
├─┼──────┼───────┼────────────┼────┤
│９│６尖鄉財│  "       "   │北縣店建字０二八號    │  75000 │
│  │經字第5141號│  "       "   │北縣板建字一四一一號  │   1600 │
│  │            │              │北縣淡建字一五五二號  │  15048 │
│  │            │              │北縣店建字五八七號    │   1513 │
├─┴──────┴───────┴────────────┴────┤
│總計                                                   268773立方米 │
└──────────────────────────────────┘
附表三
┌──────────────────────────────────┐
│新竹縣尖石鄉○○段農地改良案峻榮公司申請核准之廢土進場數量統計表    │
├─┬──────┬───────┬────────────┬────┤
│編│核准日期文號│申  請  公  司│建   (雜)   照   字   號│土方數量│
│號│            │廢 土 進 場 處│營    建    廠   商     │(立方米)│
├─┼──────┼───────┼────────────┼────┤
│１│３３尖鄉財│峻榮營造公司  │台北市政府衛生下水道工程│   3000 │
│  │經字第1893號│義興段十一筆地│臺成營造工程公司        │        │
├─┼──────┼───────┼────────────┼────┤
│２│３３尖鄉財│  "       "   │台北市政府衛生下水道工程│    200 │
│  │經字第1894號│  "       "   │吉泰營造工程公司        │        │
├─┼──────┼───────┼────────────┼────┤
│３│３３尖鄉財│  "       "   │台北供電處管路埋設工程  │   1950 │
│  │經字第1895號│  "       "   │水牛營造工程公司        │        │
├─┼──────┼───────┼────────────┼────┤
│４│３３尖鄉財│  "       "   │台北自來水民生支線工程  │   3000 │
│  │經字第1896號│  "       "   │吉泰營造工程公司        │        │
├─┼──────┼───────┼────────────┼────┤
│５│３５尖鄉財│  "       "   │北縣店建字七一四號    │   4410 │
│  │經字第1810號│  "       "   │北縣淡建字九一二號    │  23000 │
│  │            │              │北縣淡建字０五二號    │   6500 │
│  │            │              │北縣重建字五二七號    │   2520 │
│  │            │              │北縣重建字五二六號    │   1830 │
├─┼──────┼───────┼────────────┼────┤
│６│３尖鄉財│  "       "   │北縣樹建字七八九號    │   9500 │
│  │經字第2456號│  "       "   │北縣板建字一一０一號  │    700 │
│  │            │              │北縣樹建字五０七號    │   2875 │
│  │            │              │北縣重建字二五一號    │    540 │
│  │            │              │北縣重建字二０五號    │   5900 │
├─┼──────┼───────┼────────────┼────┤
│７│６尖鄉財│  "       "   │北縣店建字０二八號    │  75000 │
│  │經字第5141號│  "       "   │北縣板建字一四一一號  │   1600 │
│  │            │              │北縣淡建字一五五二號  │  15048 │
│  │            │              │北縣店建字五八七號    │   1513 │
├─┴──────┴───────┴────────────┴────┤
│總計                                                   159086立方米 │
└──────────────────────────────────┘
附表四
┌─┬──────┬───────┬────────────┬────┬──────────────┐
│編│核准日期文號│申  請  公  司│建   (雜)   照   字   號│土方數量│      備            註      │
│號│            │廢 土 進 場 處│營    建    廠   商     │(立方米)│                            │
├─┼──────┼───────┼────────────┼────┼──────────────┤
│１│２尖鄉財│峻榮營造公司  │北縣永建字九五七號    │   9500 │本函之申請內容經３尖鄉財│
│  │經字第1242號│義興段十一筆地│北縣板建字七０六號    │   8670 │經字第2456號函作廢。        │
├─┼──────┼───────┼────────────┼────┼──────────────┤
│２│３尖鄉財│  "       "   │台北供電處管路埋設工程  │   1952 │本函係回覆基隆市政府函詢，本│
│  │經字第2295號│  "       "   │                        │        │件申請已經３３尖鄉財經字第│
│  │            │              │                        │        │1895號函(附表二編號３)核准。│
├─┼──────┼───────┼────────────┼────┼──────────────┤
│３│３尖鄉財│  "       "   │北縣板建字一一四七號  │   9700 │本函此部分已經６尖鄉財經│
│  │經字第2456號│  "       "   │北縣板建字八五二號    │   5000 │經字第5141號函作廢（其他核准│
│  │            │              │北縣樹建字八八三號    │   2050 │部分見附表二編號６）。      │
│  │            │              │北縣莊建字三八一號    │  19523 │                            │
│  │            │              │北縣莊建字三三三號    │  13092 │                            │
│  │            │              │北縣汐建字七八七號    │   2650 │                            │
│  │            │              │北縣汐建字六六一號    │   4050 │                            │
│  │            │              │北縣莊建字０二五號    │  25000 │                            │
│  │            │              │北縣店建字八四二號    │   8500 │                            │
└─┴──────┴───────┴────────────┴────┴──────────────┘


司法院資訊處製作；財團法人民間司法改革基金會備份。
